臺灣高等法院高雄分院民事裁定　　　　　　96年度抗字第31號
抗　告　人　乙○○
　　　　　　　　　　　　3樓之.
送達代收人　丙○○
相　對　人　台北國際商業銀行股份有限公司
法定代理人　甲○○
上列當事人間聲請假扣押事件，抗告人對於中華民國95年10月5
日臺灣高雄地方法院95年度裁全字第13497 號裁定提起抗告，本
院裁定如下：
    主  文
抗告駁回。
抗告訴訟費用由抗告人負擔。
    理  由
一、按債權人就金錢請求或得易為金錢請求之請求，欲保全強制
    執行聲請假扣押，如就債務人所應受之損害，陳明願供擔保
    ，或法院認為適當者，得定相當之擔保，命供擔保後為假扣
    押，民事訴訟法第522 條第1 項、第526 條第2 項分別定有
    明文。本件相對人即債權人主張碩盟國際有限公司（下稱碩
    盟公司）邀同抗告人及石宜真為連帶保證人於94年6 月1 日
    向相對人借新台幣（下同）150 萬元，約定借款期限至96年
    6 月1 日屆滿，利率按年息百分之8 計算，按月於每月1 日
    繳納本息1 次，若未按期繳納，即喪失期限之利益，依約即
    視同借款屆期，應1 次清償全部欠款，並應繳付遲延利息及
    違約金。乃前開借款，自95年9 月29日碩盟公司發生退票遭
    公告拒絕往來處分，即未依約繳納，應已喪失期限利益，前
    開借款即視同到期，該公司尚欠借款本金59萬685 元應1 次
    清償，並加付利息、違約金。而抗告人為前揭借款之連帶保
    證人，依約應負連帶清償之責。又碩盟公司負債甚鉅，為免
    日後有不能強制執行之虞，爰請求為假扣押等情，已據其提
    出借款撥貸書、授信約定書、保證書在卷可稽，原裁定依首
    開規定，命供擔保後為假扣押，經核尚無不合。
二、抗告意旨略以：碩盟公司固曾於92年7 月22日向相對人借款
    150 萬元，並邀同抗告人及石宜真為連帶保證人，且以抗告
    人現居所（即高雄市苓雅區○○○路64巷57弄1 號13樓之1
    ）設定擔保。然碩盟公司已於94年5 月31日將該筆借款清償
    ，抗告人就該筆借款之連帶保證責任亦同時解除。嗣碩盟公
    司再於94年6 月1 日再次向相對人借款150 萬元，相對人係
    以「中小企業信保基金」提供擔保，而放款予碩盟公司，抗
    告人就該第2 次借款，並無擔供任何擔保，且與抗告人無關
    ，至於相對人以第1 次借款之授信約定書第14條：「本約定
    書係補充借款授貸書之一般性共通約款，與立約人每次請求
    授信時之有關約據或文書，有同等效力，並於立約人簽章交
    付後生效」為由，要求抗告人必須為第2 次借款負連帶保證
    責任，並進行假扣押之法律行為，實有不當云云，核屬實體
    問題，應另循訴訟途徑解決，是抗告人據以對原裁定聲明不
    服，不能認為有理由。
三、依民事訴訟法第495 條之1 第1 項、第449 條第1 項、第95
    條、第78條，裁定如主文。
中　　華　　民　　國　　96　　年　　1 　　月　　31　　日
                            民事第三庭
                                審判長法官   張國彬
                                法      官   楊富強
                                法      官   吳登輝
以上正本證明與原本無異。
本件不得再抗告。
中　　華　　民　　國　　96　　年　　2 　　月　　2 　　日
                                書  記  官   張明賢
                                                    A
